【裁判字號】    97,交易,329
【裁判日期】    970819
【裁判案由】    過失傷害
【裁判全文】
臺灣臺北地方法院刑事判決             97年度交易字第329號
公  訴  人  臺灣臺北地方法院檢察署檢察官
被      告  甲○○
上列被告因過失傷害案件，經檢察官提起公訴（97年度偵字第10
572號），本院判決如下：
    主  文
甲○○因過失傷害人，處有期徒刑參月，如易科罰金，以新台幣
壹仟元折算壹日。
    事  實
一、甲○○於民國96年10月30日20時許，騎乘車號LNU- 481號重
    機車，沿臺北市○○區○○路上華中橋往臺北縣中和市方向
    行駛，行至華中橋中（仍屬臺北市萬華區）時，原應注意該
    路段速限為40公里，不得超越，且車輛行駛時，應注意車前
    狀況及兩車併行之間隔，並隨時採取必要之安全措施，而依
    當時為夜間有照明、天候晴、視距良好、柏油道路乾燥無缺
    陷亦無障礙，並無不能注意之情事，竟疏未注意，仍以超越
    限速40公里時速之50多公里時速前進，而前方恰有由乙○○
    騎乘腳踏車，甲○○擬超越之際，竟亦疏於保持雙方併行之
    間隔，致使其機車右手把撞擊乙○○之左側腰部，使其人車
    倒地，因此受有脾臟破裂併內出血、左側氣胸之傷害。甲○
    ○肇事後，於未被有偵查犯罪職權之機關或公務員發覺前，
    即主動向據報前來處理車禍之臺北市政府警察局萬華分局交
    通分隊警員鍾忠紘自首其上開肇事致人受傷之犯行，並表示
    願意接受裁判。
二、案經乙○○訴由臺灣臺北地方法院檢察署檢察官偵查起訴。
    理  由
一、訊據被告甲○○對於在上開時間、地點騎乘車號LNU- 481號
    重機車，沿臺北市○○區○○路上華中橋往臺北縣中和市方
    向行駛，行至華中橋中（仍屬臺北市萬華區）時，因以超越
    限速40公里之時速行駛於道路上，且疏於保持與告訴人乙○
    ○間雙方併行之間隔，致使其機車右手把撞擊告訴人之左側
    腰部，使其人車倒地，致告訴人因此受有脾臟破裂併內出血
    、左側氣胸之傷害等情，均坦承不諱（見本院97年 8月12日
    審判筆錄第3、4頁），核與告訴人之指訴相符，被告對於告
    訴人之指訴並無意見，且本院審酌其陳述作成之情況，認為
    適當，依刑事訴訟法第159條之5 第1項規定，得作為證據，
    並有台北榮民總醫院96年11月10日住字第 43433號診斷證明
    書、道路交通事故初步分析研判表、現場圖、道路交通事故
    補充資料表、交通事故談話紀錄表、道路交通事故調查報告
    表(一)、(二)、現場照片、華中橋限速照片等在卷可稽（見他字
    卷第3、4、 32至36、3 9、40、42至46頁），均可佐被告前
    開出於任意性之自白與事實相符，得採為認定事實之證據。
二、按行車速度，依標誌或標線之規定；又汽車行駛時，駕駛人
    應注意車前狀況及兩車併行之間隔，並隨時採取必要之安全
    措施，道路交通安全規則第93條第1項本文、第94條第3項分
    別定有明文。華中橋之速限為40公里，而被告以50公里左右
    之時速行駛於華中橋上，於超車時又疏未注意行駛於右側之
    告訴人車輛，致撞擊告訴人使其受有脾臟破裂併內出血、左
    側氣胸之傷害，是告訴人因被告違背前開交通規則之過失而
    受有傷害無誤。而依當時為夜間有照明、天候晴、視距良好
    、柏油道路乾燥無缺陷亦無障礙，有前開道路交通事故調查
    報告表(一)可參，是被告亦無任何不能注意之情事，無從減免
    被告之注意義務。是本件事證明確，被告犯行已堪認定，應
    依法論科。
三、核被告所為係犯刑法第284條第1項前段過失傷害罪，被告肇
    事後，於未被有偵查犯罪職權之機關或公務員發覺前，即主
    動向據報前來處理車禍之臺北市政府警察局萬華分局交通分
    隊警員鍾忠紘自首其上開肇事致人受傷之犯行，並表示願意
    接受裁判為對於未發覺之罪自首而接受裁判，有警製自首情
    形紀錄表在卷可憑（見他字卷第41頁），應依刑法第62條前
    段規定減輕其刑。爰審酌被告前於84年、90年間先後因案經
    判決執行，有臺灣高等法院被告前案紀錄表可稽，雖未構成
    累犯，然素行不端，犯罪後雖坦承犯行，然與告訴人間因賠
    償金額未能達成共識而未達成和解，與被告犯罪後之態度、
    過失程度、生活狀況及告訴人所受之傷害等一切情狀，量處
    如主文所示之刑，並諭知易科罰金之折算標準。
據上論斷，應依刑事訴訟法第284條之1、第299條第1項前段，刑
法第284條第1項前段、第62條前段、第41條第 1項前段，刑法施
行法第1條之1，判決如主文。
本案經檢察官杜慧玲到庭執行職務
中    華    民    國    97    年     8    月    19    日
                  交通法庭    法  官     黎惠萍
上正本證明與原本無異。
如不服本判決，應於判決送達後10日內向本院提出上訴狀（應抄
附繕本）。告訴人或被害人如對於本判決不服者，應具備理由請
求檢察官上訴，其上訴期間之計算係以檢察官收受判決正本之日
期為準。
                              書記官     張齡之
中    華    民    國    97    年    8     月    20    日
附錄本案論罪科刑法條全文
中華民國刑法第284條
（過失傷害罪）
因過失傷害人者，處6月以下有期徒刑、拘役或5百元以下罰金，
致重傷者，處1年以下有期徒刑、拘役或5百元以下罰金。
從事業務之人，因業務上之過失傷害人者，處 1年以下有期徒刑
、拘役或1千元以下罰金，致重傷者，處3年以下有期徒刑、拘役
或2千元以下罰金。


司法院資訊處製作；財團法人民間司法改革基金會備份。
